【裁判字號】    89,上易,1000
【裁判日期】    890620
【裁判案由】    賭博
【裁判全文】
臺灣高等法院臺南分院刑事判決          八十九年度上易字第一０００號    Ｇ
      上  訴  人  臺灣臺南地方法院檢察署檢察官
      被      告  乙  ○  ○
      右二人共同
      選任辯護人  徐  美  玉  律師
右上訴人因被告賭博案件，不服臺灣臺南地方法院八十九年度易字第一０一二號中華
民國八十九年四月二十八日第一審判決（起訴案號：臺灣臺南地方法院檢察署八十九
年度偵字第二三六五號），提起上訴，本院判決如左：
      主      文
上訴駁回。
      理      由
一、公訴意旨略以：被告乙○○恃賭博贏得之錢財為主要生活之資，自民國（下同）
    八十七年十一月間起，在台南市○○路七十一號地下一樓，公眾得出入之場所，
    經營「立大賓果廣場」，以電腦為賭具從事賓果賭博，並僱請與之具有共同犯意
    聯絡之被告甲○○為開分員，與不特定之顧客賭博財物，至八十九年一月四日下
    午九時四十分許，經檢察官指揮員警查獲，並扣得開洗分單五十一張、員工資料
    表四張、帳冊二本、員工輪值表一張、電腦十七台、櫃台主機一台、機房主機一
    台等物。案經臺南市警察局第五分局移送偵辦，因認被告乙○○、甲○○二人，
    共犯有刑法第二百六十七條之常業賭博罪嫌云云。
二、按犯罪事實，應依證據認定之，無證據不得推定其犯罪事實，刑事訴訟法第一百
    五十四條定有明文。次按認定不利於被告之事實，須依積極證據，苟積極證據不
    足為不利於被告之認定時，即應為有利於被告之認定，更不必有何有利之證據，
    亦經最高法院著有三十年上字第八一六號判例在案。又刑法上賭博罪之所謂賭博
    ，乃指憑偶然之機率，互爭勝負，以決定財物之得喪；賭博之財物則係指金錢及
    其他具有經濟價值之物品，若僅係供人暫時娛樂，而非以博取財物為主要之賭博
    行為，非茲所謂賭博，自難以此罪相繩。公訴人認被告二人共同涉犯有上開賭博
    犯行，無非係以被告甲○○在警訊時供稱：客人拿錢交其負責開分，錢交予會計
    ，如果客人不玩時，其就開洗分單予客人，客人有在辦公室向會計接觸，可能有
    換錢等語，及有上開經警查獲之證物扣案為憑等由為論據。訊據被告二人固分別
    坦承有開設「立大賓果廣場」，及任職於該店擔任開分員之事實；惟均堅決否認
    有何賭博之犯行，並均辯稱：其等係以電腦與客人玩賓果遊戲，並無兌換現金或
    其他有經濟價值物品之賭博行為等語。經查：
（一）「立大賓果廣場」陳列之電腦機具（含櫃台主機一台、機房主機一台、電腦螢
      幕機十七台等物），係提供顧客把玩賓果遊戲，最初從新台幣一千元開一千分
      玩起，遊戲機內即有一百盤、七十五顆球跳出，依排列定輸贏，客人選盤押分
      ，押中即依倍數給分，最低可得倍數之一倍，最高可得倍數九千倍，反之如未
      押中，分數即歸店家所有，如顧客不欲把玩時，可依遊戲機內之存分，由開分
      員開洗分單給顧客，以供其下次再玩，但不能將所剩餘之分數換取現金或其他
      物品等情，已迭據被告乙○○及「立大賓果廣場」之另一位員工梁純珣，分別
      在警訊及偵查中供述明確。至被告甲○○在警訊時所供稱：其擔任開分員，客
      人拿錢把玩，其就負責開分，並將錢交給會計，若客人不玩時，便開洗分單給
      客人，又其曾見客人與會計小姐接觸，可能有換錢，但確實情形其則不清楚云
      云，因其就客人得否持洗分單兌換現金乙節，並未確實見聞，僅係其個人片面
      臆測之詞，且其復已同時表明其不瞭解實際狀況等語在卷，況其嗣在原審偵審
      中更始終明確供陳：客人不玩時，只能開洗分單以供下次把玩，沒有兌換現金
      等語不移，是被告甲○○前在警訊中之供詞，已難遽採為不利於被告二人之認
      定。
（二）次就被告甲○○在原審偵審中所稱：扣案之開洗分單係顧客開分、洗分之記錄
      ，洗分單會開二張，一張交給顧客供下次來玩時核對，除了洗分單可讓客人帶
      走外，其他單據是我們自行保留，洗分單沒有期限，如果客人後來再持洗分單
      到店裡來玩時，我們會依照先前的開分單，並判別該客人是否原來開分單之客
      人，就決定讓他繼續玩，因為我們店裡客人少，所以都認得客人等語（見偵查
      卷第十八頁、原審卷第二十四頁）；及被告乙○○在原審所稱：開分單就是客
      人給錢就給開分單，洗分單則是客人不玩時照分數算給他，這些單據除洗分單
      外，不可給客人帶走，洗分單我們內定一個星期之期限，如果客人一個禮拜內
      沒有再來玩，我們就作廢，洗分單我們都有認人，必須要原來的客人才可以再
      來玩，因為該店客人少，我都認得客人等語（見原審卷第二十五頁）各情觀之
      ，其等交付予顧客之洗分單似不具流通性，然考扣案之洗分單上，並無顧客姓
      名或住址之記載，且徵諸被告乙○○在警訊時供稱：由甲○○（值晚班）與梁
      純珣互相交班，其只是每天早上八時到店內將營業所得收回等情，苟該顧客原
      係上午到其店內把玩，嗣後持洗分單於深夜再度蒞臨，則被告乙○○店內之晚
      班輪班人員，又何以判定該客人即係上午到店內開分之顧客？從而該洗分單應
      係得由顧客自由轉讓予他人使用，並由他人繼續把玩出讓者未使用完之分數，
      較合常理。惟縱認洗分單得以自由轉讓，然被告二人既稱洗分單僅得供顧客下
      次再玩，而不能兌換現金或其他物品等語，則該洗分單應僅係得以日後再行把
      玩賓果遊戲之用，並無其他用途，本質上仍為原電玩遊戲之繼續，並不能藉之
      兌換現金或財物而達賭博財物之目的，因不具社會經濟或財產上之價值，自非
      屬刑法上賭博罪所規定財物之範圍，應認屬暫時供人娛樂之物。
（三）至有關扣案之香煙盤點簿，據被告甲○○在原審係供稱：係給客人遊戲中使用
      ，或提供員工方便吸食等語；另被告乙○○在原審則供稱：因其店裡有販售香
      煙及飲料，該香煙之進貨係要售給客人用的等語，雖其等二人就店內香煙使用
      情形之說明，互不一致，然觀諸該香煙盤點簿之記載，「立大賓果廣場」每日
      香煙之用出數量，經常在十包（即香煙一條）以下，既與一般賭博性電動玩具
      可兌換之香煙，均以條數論計之情形殊異，是縱被告二人所陳店內香煙使用之
      情形不一，然該扣案之香煙盤點簿，既無從認定被告二人有將之交給顧客換回
      洗分單，亦難徒憑該香煙盤點簿，逕認被告二人有以香煙為賭博輸贏之財物。
三、綜上各情，參互觀之，足認被告二人所辯前詞，尚堪採信，此外復查無其他積極
    證據，足證被告二人有何公訴意旨所指之犯行，本件不能證明被告二人犯罪。原
    審為此依刑事訴訟法第三百零一條第一項規定，諭知被告二人均無罪，經核並無
    不合。檢察官上訴意旨，猶執陳詞指摘原判決不當，為無理由，應予駁回。
四、據上論斷，應依刑事訴訟法第三百六十八條，判決如主文。
本案經檢察官蘇南桓到庭執行職務。
中    華    民    國      八十九      年      六      月      二十      日
                                  臺灣高等法院臺南分院刑事第二庭
                                      審判長法官  游    明    仁
                                            法官  蘇    重    信
                                            法官  林    永    茂
右正本證明與原本無異。
不得上訴。
                                      法院書記官  楊    清    旺
中    華    民    國      八十九      年      六      月      二十一    日


司法院資訊處製作；財團法人民間司法改革基金會備份。
